臺灣高等法院臺南分院刑事判決　　　　　九十年度上易字第一九四一號　Ａ
　　　上　訴　人　臺灣臺南地方法院檢察署檢察官
　　　被　　　告　甲　○　○
右上訴人因被告竊盜案件，不服臺灣臺南地方法院九十年度易字第一二四二號中華民
國九十年九月二十一日第一審判決（起訴案號：臺灣臺南地方法院檢察署九十年度偵
字第五一九一號），提起上訴，本院判決如左：
      主      文
上訴駁回。
      理      由
一、公訴意旨略以：被告甲○○意圖為自己不法之所有，於民國九十年三月十九日，
    在臺南市○○路○段一號前，竊取乙○○所有停放在該處之車牌ＨＯＭ─四一八
    號機車一輛，嗣於同年四月三日二十二時十分許，被告騎乘上開竊得之機車，行
    經高雄市○○○路一三四號前，經警查獲，因認被告涉有刑法第三百二十條第一
    項之竊盜罪嫌云云。
二、上訴人認被告甲○○涉犯前揭竊盜罪，係以被告辯稱其係向綽號「阿福」者之流
    浪漢借騎機車，惟該「阿福」者苟係流浪漢，何來機車借予他人騎用？又「阿福
    」究係何人？住在何處？被告均稱不詳，其又如何歸還該機車？且告訴人所有之
    機車係於九十年三月十九日失竊，被告竟辯稱該機車「阿福」已騎很久了，亦顯
    有不實，被告所辯，不足採信，為主要論據。
三、按犯罪事實應依證據認定之，無證據不得推定其犯罪事實；不能證明被告犯罪者
    ，即應諭知無罪之判決，刑事訴訟法第一百五十四條、第三百零一條第一項分別
    定有明文。又認定不利於被告之事實，須依積極證據，苟積極證據不足為不利於
    被告事實之認定時，即應為有利於被告之認定，更不必有何有利之證據，最高法
    院三十年上字第八一六號著有判例可資參照。
四、被告甲○○於本院審理時未到庭，其於警訊時及偵查中固均坦承騎乘前揭機車遭
    警查獲之事實，惟矢口否認有竊盜犯行，辯稱：機車係其向綽號「阿福」者之流
    浪漢所借用云云。經查，被告辯解縱不可採，其向綽號「阿福」者之流浪漢借用
    前開機車之實，至多亦僅能認定被告有機車係贓物之認識，而追究被告收受贓物
    之罪責，果欲由騎乘他人失竊機車之事實論究被告竊盜罪責，除騎乘贓車之事實
    外，應有積極證據足資證明被告確有竊取他人之機車，始得論其竊盜犯行，如無
    積極證據，揆諸前開判例意旨，尚難以被告無法舉證證明查獲之機車非其偷取及
    所辯不可採，遽令其負竊盜罪責。此外，復查無其他積極證據可據以認定被告確
    有上訴人所指之竊盜犯行，原判決以不能證明被告犯罪，而為被告無罪判決之諭
    知，認事用法並無違誤，至於被告是否涉犯贓物罪，因此部分未經起訴，自不得
    加以審判。上訴人仍執陳辭指摘原判決不當，為無理由，應予駁回。
五、被告經合法傳喚，無正當理由不到庭，爰不待其陳述逕行判決。
據上論結，應依刑事訴訟法第三百六十八條、第三百七十一條，判決如主文。
本案經檢察官劉得鉦到庭執行職務。
中    華    民    國      九十一      年      三      月      二十一    日
                                  臺灣高等法院臺南分院刑事第二庭
                                      審判長法官  游    明    仁
                                            法官  林    永    茂
                                            法官  陳    清    溪
右正本證明與原本無異。
不得上訴。
                                      法院書記官  趙    玲    瓏
中    華    民    國      九十一      年      三      月      二十二    日
